【裁判字號】    97,訴,862
【裁判日期】    981002
【裁判案由】    損害賠償
【裁判全文】
臺灣新竹地方法院民事判決               97年度訴字第862號
原      告  新竹市政府
法定代理人  丙○○
訴訟代理人  楊隆源律師
複  代理人  丁○○
被      告  戊○○
            乙○○即新竹市私立珍妮短期語文補習班
上二人共同  陳恩民律師
訴訟代理人  魏翠亭律師
上列當事人間損害賠償事件，本院於民國98年9月10日辯論終結
，判決如下：
    主      文
原告之訴及假執行之聲請均駁回。
訴訟費用由原告負擔。
    事實及理由
甲、程序方面
    按訴狀送達後，原告不得將原訴變更或追加他訴，但擴張或
    減縮應受判決事項之聲明者，不在此限，民事訴訟法第255
    條第1項第3款定有明文。查本件原告起訴時原係請求被告連
    帶給付原告新臺幣（下同）297萬7,200元，及自起訴狀繕本
    送達之翌日起至清償日止，按年息百分之5計算之利息，嗣
    於民國（下同）98年3月13日言詞辯論期日，變更訴之聲明
    為：被告應連帶給付原告279萬7,200元，及自起訴狀繕本送
    達之翌日起至清償日止，按年息百分之5計算之利息，核係
    屬減縮應受判決事項之聲明，自應准許。
乙、實體方面
一、原告主張：
（一）被告戊○○、乙○○為夫妻關係，並共同經營新竹市私立
      珍妮短期語文補習班（下稱珍妮補習班），由被告乙○○
      單獨出資。被告乙○○即珍妮補習班於92年8月7日以
      6,660萬元，標得原告教育局發包之「新竹市國民小學92
      學年度英語教育方案」標案（下稱系爭專案），進而於同
      年8月21日與原告簽訂「新竹市政府辦理新竹市國民小學
      92學年度英語教育方案委託專業服務合約書」（下稱系爭
      合約書），且系爭合約書第12條第2項第3款即明定「乙方
      聘僱之外籍教師有下列情形時，每人每逾1日以委託服務
      費千分之1計算賠償金額，其逾期罰金達委託服務費百分
      之10者，甲方得逕行終止本合約，乙方不得有異議：…（
      三）外籍教師未在授課前接受60小時師訓，並取得教學訓
      練證書者…」，被告乙○○即珍妮補習班因此於同年8 月
      18日至19日對擬聘僱之外籍教師舉辦師資培訓，並製作師
      資培訓簽到表（2003-4 Hsinchu City Public
      Elementary Schools English Program Foreign
      Teachers' Initial Training Sign In Sheet）供參訓之
      外籍教師簽到。嗣因珍妮補習班頻遭他人檢舉未依約聘足
      60名外籍教師，致原告教育局暫緩給付92年8月底、9月底
      之委託專業服務費，並於同年10月初請被告乙○○即珍妮
      補習班提供資料，查核無誤後，始願付款。被告戊○○、
      乙○○均明知該簽到表上所列之部分外籍教師如Jane
      Megan Blanton（92年6月23日出境，同年9月17日入境）
      、Kevin Keleghan（92年7月21日出境，同年9月11日入境
      ）均未到場參與師資培訓，亦未在該簽到表上簽名，仍基
      於行使偽造私文書犯意聯絡，由被告戊○○於92年10月30
      日前之某日，在新竹市○○路○段145號2樓珍妮補習班被
      告戊○○辦公室內，自補習班其他留存簽到表上剪下未到
      場參訓之部分外籍教師之簽名，貼至前開簽到表上後影印
      ，而偽造實際未參訓之外籍教師參與上開師資培訓之不實
      簽到表影本，足生損害於Jane Megan Blanton、Kevin
      Keleghan等教師。復由被告乙○○於當日在新竹市○○路
      原告大禮堂門口，將該不實之簽到表影本持交不知情之原
      告教育局承辦公務員甲○○行使，致甲○○於同年10月30
      日將「依該班所提報之資料，該班於8月底前已聘足60位
      外師且完成職前訓練在案」之不實事項登載於教育局內部
      簽呈說明欄第2點，足生損害於原告教育局對於外籍教師
      聘僱之委託專業服務管理之正確性，原告教育局因之依約
      撥付第2期（8月份）委託專業服務費466萬2,000元。被告
      2人因上開不法行為，經臺灣新竹地方法院檢察署檢察官
      提起公訴，並經本院刑事庭於95年12月11日以95年度訴字
      第61號判決被告2人有罪確定在案。
（二）本件外籍教師本應於92年8月18日、8月19日開始培訓，惟
      Jane Megan Blanton係92年9月17日入境、Kevin
      Keleghan係92年9月11日入境，Jane Megan Blanton逾期
      30天，扣除例假日6天，應為逾期24天；Kevin Keleghan
      逾期24天，扣除例假日6天，應為逾期18天，2人合計為42
      天，是被告乙○○有「外籍教師未在授課前接受60小時師
      訓，並取得教學訓練證書」等違約情形，故原告依系爭合
      約書第12條第2項第3款之規定，請求被告乙○○賠償原告
      279萬7,200元（計算式：00000000×1÷1000×42）。
（三）按因故意或過失，不法侵害他人之權利者，負損害賠償責
      任；數人共同不法侵害他人之權利者，連帶負損害賠償責
      任，民法第184條第1項前段、第185條第1項前段分別定有
      明文。被告戊○○及乙○○共同以偽造私文書之手法向原
      告謊稱外籍教師已受訓60小時，而詐領款項，致原告受有
      損害279萬7,200元，被告戊○○與乙○○自應對原告連帶
      負損害賠償責任。
（四）對被告抗辯之陳述：
  １、依民事訴訟法及實務見解，因獨資商號與非法人團體之法
      定要件不合，均認其並無當事人能力，又一般觀念在法人
      或非法人團體始有代表人或法定代理人為訴訟行為之情事
      ，獨資商號則無，故於獨資商號起訴或被訴時，實務上向
      以該商號主人（即出資人）為當事人，同時將獨資商號名
      稱併予表明。查珍妮補習班係獨資商號，非屬法人，亦與
      非法人團體之法定要件不合，且乙○○為商號主人即出資
      人，足見原告將乙○○列為被告，並將珍妮補習班併予表
      明，並無違誤，故本件當事人應屬適格。
  ２、本件訴訟係以一訴主張二項訴訟標的，其一為侵權行為損
      害賠償請求權，對象為被告戊○○及乙○○；其二為違約
      金請求權，對象為被告乙○○。對被告戊○○而言，訴訟
      標的僅為單一，即侵權行為損害賠償請求權；對被告乙○○而言，訴訟標的則為侵權行為損害賠償請求權及違約金
      請求權，應屬競合之合併。
  ３、依據就業服務法第12條規定：「補習班聘用外國人專任外
      國語文教師未依本辦法規定辦理者，依本法及短期補習班
      設立及管理規則等有關法令規定處理。」，及廢止前之短
      期補習班聘用外國人專任外國語文教師許可及管理辦法（
      93年3月24日廢止）第4條規定：「補習班聘用外國人專任
      外國語文教師，應檢具申請書及證明文件，報請直轄市主
      管教育行政機關或縣（市）政府核發聘僱許可文件。」，
      是設立於新竹市之補習班，於聘用外國人專任外國語文教
      師時，應檢具申請書及證明文件，報請原告核發聘僱許可
      文件。查被告所提出之二位外籍教師Jane Megan Blanton
      及Kevin Keleghan之「同意聘請函」公函2張，係被告依
      據已廢止之前揭管理辦法，檢具申請書及證明文件報請原
      告申請核發聘僱許可，經原告審核後發給，足見上開2張
      公函之核發與系爭合約書毫無關係，被告以前開2張公函
      主張已完成系爭合約書第12條第2項第3款所定之60小時授
      之課前師訓，殊屬無稽。
  ４、被告主張原告之職員甲○○在93年3月中旬受調查局傳訊
      時即已具體知悉，因此侵權行為損害賠償請求權已罹於時
      效而消滅部分，被告否認之。根據刑事卷，甲○○不論93
      年3月25日接受法務部新竹市調查站訊問，或94年8月22日
      接受檢察官偵訊，均不知被告之違法行為，相關筆錄記載
      甚詳。且被告二人於95年5月12日，即起訴後之第一次準
      備程序期日尚且否認犯罪，直到95年11月22日才坦承認罪
      ，甲○○豈有可能在93年3月中旬知悉被告之侵權行為。
（五）為此聲明：
  １、被告應連帶給付原告279萬7,200元，及自起訴狀繕本送達
      之翌日起至清償日止，按年息百分之5計算之利息。
  ２、訴訟費用由被告連帶負擔。
  ３、願供擔保請准宣告假執行。
二、被告辯稱：
（一）系爭「新竹市政府辦理新竹市國民小學92學年度英語教育
      方案」雖早於92年8月7日即已決標，惟原告新竹市政府竟
      礙於諸多利益團體與民意代表之傾軋、爭執等壓力，遲未
      對外公布決標結果，遲至92年8月21日始正式與被告珍妮
      補習班簽約，拖延14天之久，此參新竹市政府92年9月2日
      府教學字第920072843號函文影本一份可證。被告於正式
      簽約後再進行外師招攬、辦理簽證、入境、準備宿舍等諸
      多前置程序，且招攬外籍教師尚需相當之準備時間，惟兩
      造簽約確有拖延，致嚴重壓縮被告之履約期間，被告於簽
      約後雖加速進行履約動作，惟其中仍有一、二位外籍教師
      因外國簽證程序或個人事務等不可歸責於被告之因素致有
      未能如期入境之情，上情業據被告等於履約之期初報告中
      ，據實呈報予原告知悉，此參被告等前於92年9月1日提出
      之「期初報告書」，其上明確載明：「目前本方案第一階
      段各式預備工作及訓練工作已如期完成，所有第一批57位
      外籍教師己如期報到，餘3位新聘外師因簽證或安排個人
      事務等原因需延遲至9月10日抵達，惟延遲報到之外師並
      不影響開學所需之分配，本機構均已安排代課外師…」可
      證，該「期初報告書」於提據原告依約進行專業督導後，
      原告於92年9月10日表明「同意備查」在案，此參「原告
      新竹市政府92年9月10日府教學字第92007553號開會通知
      單及英語種子教師會議紀錄」可證，且原告同意備查時，
      並未主張任何違約責任，嗣且於依約進行各項專業督導後
      ，仍按期給付被告各期分期款，由此堪認原告就此業已同
      意被告就此已無違約情事，至為灼然。則其於相隔二年有
      餘之事後，再為相反主張，除於法無據外，亦顯與誠信相
      違。
（二）查原告以違約、損害賠償等事由，爰依民法第184、185條
      之規定，訴請被告戊○○、乙○○即珍妮短期補習班連帶
      給付原告279萬7,200元，及自起訴狀繕本送達之翌日起至
      清償日止，按年息百分之5計算之利息云云。惟依原告主
      張違約部分，其簽約之當事人主體為「珍妮補習班」，尚
      非被告乙○○，被告乙○○僅為其負責人而已，則原告逕
      以「乙○○即珍妮補習班」為名訴求，容有誤會。
（三）原告主張被告乙○○有「外籍教師未在授課前接受60小時
      訓練，並取得教學訓練證書」之違約情形，故應負違約責
      任，惟據原告所自行核發之二位外籍教師Jane Megan
      Blanton及Kevin Keleghan之「同意聘請函」，即證原告
      所指二位外師應有符合相關證件，即已接受60小時訓練，
      並取得教學訓練證書。本件所有外籍教師實際上均經過足
      額之師資訓練，第一批培訓有開課，且課表上載足60小時
      之訓練，至於晚到之外籍教師，原告亦同意被告私下替晚
      到之外籍教師補足60小時之訓練即可，嗣並經原告定期專
      業督導審核後才核發同意聘請函。另原告當初並未要求外
      籍教師接受訓練時必須簽到，嗣因被告遭人檢舉，原告始
      要求被告補足簽到文件，由於時間緊迫，且部分外籍教師
      業已出境，被告為因應原告之要求才會做部分黏貼之動作
      ，然而這並不代表被告乙○○有違約之情形，倘原告堅稱
      被告乙○○違約，應就被告乙○○有違約之事實負舉證責
      任。
（四）再者，兩造系爭專業合約書第6條及第11條第1款明文約定
      ，原告依約負有定期專業督導之權利義務，被告請領每期
      款項，尚有賴原告之嚴格的階段審核，專業督導通過後，
      始得受領；且履約保證金之發還（甚或不予發還），還須
      按階段審核，於各期工作報告完成且經審核並無違約責任
      後，始得無息發還，至履約期滿，亦須「期終總結工作報
      告完成且無待解決事項後」，始得無息發還，此核兩造專
      業合約書所載至明。而系爭專案原告雖有遲延給付之情，
      惟被告確已依約領具各項款項，且亦獲原告無息發還履約
      保證金在案，諒為原告所不爭執。原告既於事前明確知悉
      外師部分不足額之情形，復於事後按期給付分期款並發還
      所有履約保證金，當明原告確已相當考量並已同意被告並
      無違約之情，否則何以為之？
（五）退步言之，縱認被告確有違約之情，惟依系爭合約書第3
      條約定明確載明：「工作期間：自簽約日起至92學年度結
      業日止」，則被告縱有依約履行工作內容之義務，其義務
      起始點亦應自兩造簽約之92年8月21日起算，惟原告卻主
      張被告應自92年8月18、19日開始培訓，究係以何日為計
      算始點？復以何日為計算終點？又原告計算公式遲延期間
      之起迄時點並未載明，被告實不知其遲延期間42天如何計
      算？
（五）另原告主張被告等應負共同侵權行為責任，亦難認有據：
  １、按「當事人主張有利於己之事實者，就其事實有舉證之責
      任，為民事訴訟法第277條前段所明定。是以民事訴訟如
      係由原告主張權利者，應先由原告負舉證之責，若原告不
      能舉證，以證實自己主張之事實為真實，則被告就其抗辯
      事實即令不能舉證，亦應駁回原告之請求。」，最高法院
      92年度台上字第2448號揭明上旨，合先陳明。查原告雖片
      面陳稱被告等以偽造外籍教師簽文之手段謊稱有聘足外籍
      教師，且外籍教師已受訓60小時之情，惟核依前陳，被告
      實早於期初報告時即已將外籍教師不足之情據實以告，且
      據原告明確知悉並同意備查在案，又所有外籍教師實際上
      均受足60小時之訓練，足認原告片面所陳已有不實，實難
      採信。則被告確無以此手法欺瞞原告，原告亦無因之給付
      各期款之情，欠缺侵權事實及相當因果關係，至為顯然，
      是原告爰依侵權行為法則求償，至無所據，應予駁回。
  ２、況查，被告就系爭專案之履行，既已另外安排代課外師履
      約，且據原告內部認定並無礙專案之執行在案，又所有外
      籍教師實際上均受足60小時之訓練，是縱有原告所指偽造
      簽文情事，原告何受損害之有？原告雖具狀主張其因此受
      有279萬7,200元之損害，惟其何以受有此等損害？其計算
      之依據為何？復全未說明，核依上開判決要旨所示，自難
      逕予認列。
  ３、另查，原告就所指被告二人偽造文書乙情，早於93年3月
      中旬，因其內部員工甲○○小姐受調查局傳訊時應已具體
      知悉，則其遲至95月12月中旬始具狀主張侵權云云，其權
      利依法自已罹於時效而消滅。
（六）為此聲明：
  １、原告之訴駁回。
  ２、訴訟費用由原告負擔。
  ３、如為被告等不利判決，請准提供擔保免為假執行。
三、本院之判斷
（一）原告主張被告乙○○為珍妮補習班之負責人，與其夫戊○○共同經營珍妮補習班。92年8月21日，被告乙○○以珍
      妮補習班名義與原告簽訂系爭合約書，由珍妮補習班負責
      執行向原告標得之新竹市國民小學92學年度英語教育方案
      ，工作期間自92年8月21日起至92學年度結業日（93年6月
      30日）止。被告乙○○須負責聘僱外籍英語教師至少60人
      ，且每位外籍教師在授課前須接受60小時師訓，並取得教
      學訓練證書。被告乙○○即珍妮補習班並於同年8月18 日
      至19日對擬聘僱之外籍教師舉辦師資培訓，並製作師資培
      訓簽到表供參訓之外籍教師簽到。惟被告戊○○、乙○○
      明知外籍教師Jane Megan Blanton於92年9月17日始入境
      、Kevin Keleghan於92年9月11日入境，均未在前開簽到
      表上簽名，仍基於共同犯意聯絡，由被告戊○○於92年10
      月30日前某日，自補習班其他留存簽到表上剪下前揭二位
      外籍教師之簽名，貼至前開簽到表上後影印，再由被告乙○○將該不實之簽到表影本持交不知情之原告教育局承辦
      公務員甲○○行使，嗣被告二人前開偽造私文書、使公務
      員登載不實犯行，經臺灣新竹地方法院檢察署檢察官提起
      公訴，經本院刑事庭以95年度訴字第61號判處被告二人有
      罪確定在案等情，業據提出本院刑事判決一件為證，並為
      被告所不爭執，自堪信原告此部分之主張為真正。
（二）原告又主張被告乙○○有「外籍教師未在授課前接受60小
      時師訓，並取得教學訓練證書」之違約情形，另被告戊○○及乙○○共同以偽造私文書之方法向原告謊稱外籍教師
      已受訓60小時，向原告詐領279萬7,200元之款項，被告乙○○應負違約責任並與被告戊○○連帶負擔侵權行為損害
      賠償責任等情，惟為被告所否認，並以前開情詞置辯，是
      本件所應審究者厥為：（一）被告乙○○有無違反系爭合
      約書第12條第2項第3款「外籍教師未在授課前接受60小時
      師訓，並取得教學訓練證書」之約定？（二）被告二人有
      無以前開偽造文書為方法，向原告詐領款項279萬7,200元
      ？茲述之如下：
  １、原告主張被告乙○○即珍妮補習班有違約責任並與被告戊○○共同以偽造私文書之方法向原告詐領款項之事實，無
      非係以被告二人前揭偽造文書犯行經本院刑事庭判處有罪
      確定為其依據。惟查，系爭合約書第5條「工作進度」原
      約定：「乙方（即珍妮補習班）應於92年8月20日前提出
      期初工作報告（含文書資料及活動照片）10份向甲方（即
      原告）簡報」等情，惟系爭合約書延宕至92年8月21日始
      簽訂，故兩造同意延至同年9月1日始由被告珍妮補習班提
      出期初報告書，而期初報告書其上載明：「目前本方案第
      一階段各式預備工作及訓練工作已如期完成，所有第一批
      57位外籍教師已如期報到，餘3位新聘外師因簽證或須安
      排個人事務等原因需延遲至9月10日抵達，惟延遲報到之
      外師並不影響開學所需之分配，本機構均已安排代課外師
      …」等語，並經原告於同年月10日開會決議同意備查在案
      ，有新竹市政府辦理「新竹市國民小學92學年度英語教育
      方案」委託專業服務合約書、新竹市政府92年9月2日府教
      學字第0920072843號函、期初報告書、及新竹市政府92學
      年度第一學期英語種子教師會議紀錄在卷可按（見卷第27
      至45頁），而原告自承珍妮補習班於92年8月18日起至19
      日止即對擬聘僱之外籍教師舉辦師資培訓，並製作師資培
      訓簽到表由外籍教師簽到，足見兩造簽約時間確有拖延，
      且被告亦明知包含Jane Megan Blanton、Kevin Keleghan
      等三位外籍教師須延至92年9月10日始抵台，未能參加前
      開92年8月18日起至19日止之師資培訓行程。
  ２、又新竹市政府負責系爭專案之承辦人員甲○○到庭證稱：
      「（依照契約珍妮補習班聘僱的外師是否都要經過60小時
      的職前訓練？）應該是」、「（你們怎麼審核？）珍妮補
      習班有開課，訓練60小時，我們也會邀請各校英語種子老
      師到場參與，但是因為有些外師因為水土不服回去，珍妮
      補習班再重聘時，外師會趕不上訓練課程，珍妮補習班負
      責人有答應我們他們會私下讓他們受足60小時的訓練補足
      時數」、「（不是同一批參與外師訓練的外師，有無補足
      時數你們如何審核？）我們沒有審核，也提不出什麼證據
      ，因為這60小時包括讓外師熟悉環境，例如由訓練單位帶
      外師出去逛，熟悉環境，介紹食衣住行或在辦公室研究教
      學方法，這些都沒有辦法具體的提出60小時師訓的具體證
      據」、「（外師參與師訓，你們有無要求珍妮補習班要提
      出外師簽到簿？）任何研習到場參與的人都要簽到，這是
      不成文的規定，我們中師旁聽都要簽到」「（這二位外師
      實際上有無受足六十小時的職前訓練？）我不知道，但理
      論上應該是有，因為我們允許他個別補足」、「（你們有
      要求珍妮補習班提出外師個別受訓的書面證據嗎？）沒有
      ，前面我有講，因為這個確實不容易提出，所以也沒有要
      求」等語（見卷第83頁正、反面、第84頁正面），足見系
      爭60小時外籍教師師資訓練係由被告珍妮補習班自行辦理
      ，受訓內容除教學研討外，另包括食、衣、住、行介紹及
      熟悉環境等開放課程，原告並未要求參訓外師均須簽到，
      並同意如Jane Megan Blanton或Kevin Keleghan等無法如
      期參訓外師得由珍妮補習班另行個別受訓，個別受訓之外
      師亦無須提出受訓證明。則依兩造上開外師培訓模式以觀
      ，被告大可自行製作Jane Megan Blanton及Kevin
      Keleghan個別受訓之書面資料，而無須以偽造文書方式證
      明Jane Megan Blanton或Kevin Keleghan有受足60小時之
      外師訓練，其所以在上開師資培訓簽到表影印渠二人之簽
      名，無非係貪圖一時之方便而已，至教學訓練證明書本係
      由被告補習班自行製作並提交原告，亦為原告所自承。是
      自不能僅以被告涉有偽造文書犯行即認定被告未有讓外籍
      教師在授課前接受60小時師訓及取得教學訓練證書，而應
      由原告另行舉證證明之。
  ３、又證人甲○○證稱：「（92年英語專案在付款時，是否要
      珍妮補習班繳交各期報告及專業教學輔導報告才能請款並
      受款？）對，而且要經過英語推動委員會同意備查，我們
      才會幫他請款」、「（珍妮補習班在各期工作都有依約履
      行，你們才會付款？）珍妮補習班有無依約履行是英語推
      動委員會他們去審核的」、「（英語推動委員會是否為新
      竹市政府委託監督、管理珍妮補習班執行本方案的單位？
      ）對，新竹市政府委託他們審核，我們單位再根據他們的
      意見及學校英語種子老師、教學督導的意見，再決定是否
      要付款」、「（92年專案各期委託款是否均已給付完畢？
      ）是」等語（見卷第84頁正面），足見被告履約情形，須
      經原告委託監督之英語推動委員會審核通過，原告方才付
      款。另系爭合約書第11條亦約定：「履約保證金之發還情
      形如下：履約保證金依方案進度分三期發還，於第一、三
      次期中工作報告完成後，分別無息發還百分之三十，於期
      終總結工作報告完成且無待解決事項後三十日內發還百分
      之四十。…」，而本件兩造業均履約完畢，原告並已全數
      發還履約保證金予珍妮補習班，亦為原告所不爭，則衡情
      原告亦應認被告珍妮補習班所聘僱外師並無不適任或未受
      足師資培訓之情形方會依約付款。此外，原告復不能舉證
      證明被告乙○○即珍妮補習班有違反系爭合約書第12條第
      2項第3款「外籍教師未在授課前接受60小時師訓，並取得
      教學訓練證書」之情形，是原告請求被告依系爭合約書第
      12條負違約賠償責任，即乏所據，應予駁回。
  ４、按因故意或過失，不法侵害他人權利者，負損害賠償之責
      任，民法第184條第1項前段固定有明文，惟依該規定請求
      損害賠償者，自應就其主張之侵權行為之事實，如被告之
      故意過失、行為與損害間之因果關係等負舉證責任。本件
      被告二人固有偽造外籍教師之簽到，致生損害於Jane
      Megan Blanton、Kevin Keleghan等外籍教師，惟此與被
      告有無詐領款項，係屬二事，原告並不能證明被告所聘僱
      之外籍教師未受足60小時之師資訓練，已如前述，另原告
      各期款項之支付，均須經英語推動委員會之實質審核，亦
      應無何陷於錯誤而支付契約款項之情形，是原告依據民法
      共同侵權行為之法律關係，訴請被告應連帶負賠償之責，
      亦無理由。
（三）綜上所述，本件原告不能證明被告有何違約或故意欺瞞原
      告，不法侵害原告權利致其受損之情事，從而，原告主張
      依據債務不履行及侵權行為之法律關係訴請被告等賠償給
      付原告279萬7,200元，及自起訴狀繕本送達被告翌日起至
      給付日止按年息百分之五計算之利息，於法並無所據，不
      應准許。原告之訴既經駁回，其假執行之聲請，即失所附
      麗，應併駁回。
四、本件事證已臻明確，兩造其餘攻擊防禦方法及舉證，經審酌
    與本件判決結果不生影響，爰不一一論述，併此敘明。
五、據上論結，原告之訴為無理由，依民事訴訟法第78條，判決
    如主文。
中    華    民    國    98    年    10    月     2    日
                  民事第二庭    法      官  楊明箴
以上正本係照原本作成。
如對本判決上訴，須於判決送達後20日內向本院提出上訴狀。
中    華    民    國    98    年    10    月     2    日
                                書記官  龔紀亞


司法院資訊處製作；財團法人民間司法改革基金會備份。
